臺灣臺北地方法院宣示判決筆錄　　　　　 94年度訴字第643號
　　公　訴　人　臺灣臺北地方法院檢察署檢察官
　　被　　　告　丙○○
上列被告因偽造文書等案件，經檢察官提起公訴（九十三年度撤
緩偵字第七四號），於中華民國九十四年八月十九日下午四時整
，在本院第十六法庭宣示判決，出席職員如下：
審判長起立朗讀判決主文、犯罪事實要旨、處罰條文，及告以上
訴限制、期間並提出上訴狀之法院，且諭知記載其內容：
一、主  文：
    丙○○連續行使偽造私文書，足以生損害於他人，處有期徒
    刑陸月，如易科罰金，以佰元折算壹日。緩刑貳年。如附
    表(一)所示信用卡背面偽造英文署押均沒收。如附表(二)所示信
    用卡消費明細編號預借現金外之消費簽帳單上
    偽造ＡＬＥＸ署押均沒收。如附表(三)所示信用卡帳單除九十
    年四月六日預借現金部分外之消費簽帳單上偽造ＡＬＥＸ署
    押均沒收。如附表(四)所示信用卡刷卡紀錄除九十三年三月二
    十七日二筆預借現金外之之消費簽帳單上偽造ＡＬＥＸ署押
    均沒收。如附表(五)所示信用卡之消費明細之簽帳單上偽造Ａ
    ＬＥＸ署押均沒收。如附表(六)所示信用卡帳單除九十年三月
    二十四日、九十年三月二十七日預借現金外之之消費簽帳單
    上偽造ＡＬＥＸ署押均沒收。如附表(八)所示信用卡消費編號
    預借現金外之消費簽帳單上偽造ＥＤＤＩＥ署押均沒收
    。如附表(九)所示信用卡消費明細編號預借現金外之之消費
    簽帳單上偽造ＥＤＤＩＥ署押均沒收。
二、犯罪事實要旨：
    丙○○基於意圖為自己不法之所有之概括犯意，於民國九十
    年三月間，在台北市信義區○○○路某咖啡廳內，施用詐術
    向甲○○及乙○○稱其親戚從事觀光郵輪事業，邀請甲○○
    及乙○○以申辦信用卡抵押之方式入股投資，甲○○即陷於
    錯誤申請玉山銀行（卡號000000000000000
    0號）、匯通商業銀行（現為國泰世華商業銀行，卡號00
    00000000000000號）、寶島商業銀行（現為
    日盛國際商業銀行，卡號000000000000000
    0號）、誠泰商業銀行（卡號0000000000000
    000號）、大眾商業銀行（卡號00000000000
    00000號）之信用卡及萬泰商業銀行之救急現金卡（卡
    號000000000000號），乙○○亦陷於錯誤申請
    誠泰商業銀行（卡號0000000000000000號
    ）、慶豐商業銀行（卡號000000000000000
    0號）之信用卡及萬泰商業銀行之救急現金卡（卡號000
    000000000號），二人並將前開申辦之信用卡、救
    急現金卡交予丙○○。丙○○未經甲○○及乙○○之同意，
    即在甲○○之前開信用卡背後偽簽如附表一所示「Ａｌｅｘ
    」署押共六枚，並在乙○○之前開信用卡背後偽簽如附表一
    所示「Ｅｄｄｉｅ」之署名三枚後，使人誤認「Ａｌｅｘ」
    、「Ｅｄｄｉｅ」為該信用卡之真正持卡人，丙○○再基於
    行使該甲○○及乙○○名義之信用卡私文書用以刷卡購物之
    概括犯意，連續於附表(二)、(三)、(四)、(五)、(六)、(八)、(九)所示信
    用卡除後述以詐術預借現金部分外之時間、特約商店，持甲○○及乙○○之上開信用卡佯以甲○○及乙○○之身分，向
    如附表所示特約商店之不知情之店員出示行使前述具有英文
    簽名之信用卡私文書，而向各該特約商店店員員施用詐術佯
    裝其為該信用卡之合法持卡人，使各該特約商店之店員因此
    陷於錯誤，認為係甲○○及乙○○本人持卡消費，並在信用
    卡簽帳單上之顧客簽名欄內偽簽「Ａｌｅｘ」、「Ｅｄｄｉ
    ｅ」署押，偽造甲○○、乙○○確認消費金額文義之簽帳單
    私文書，再持以行使交付如附表所示之特約商店店員核對，
    足生損害於上開銀行與特約商店確認持卡人身分之正確性及
    甲○○、乙○○之利益，而詐得附表(二)、(三)、(四)、(五)、(六)、
    (八)、(九)所示信用卡除後述以詐術預借現金部分外所示之商品
    及服務。饒芳名復基於上述不法所有之犯意，連續於附表(二)
    編號、附表(三)所示九十年四月六日、附表四所
    示九十年三月二十七日、附表(六)所示九十年三月二十四日、
    九十年三月二十七日、附表(七)編號、附表(八)編號、附
    表(九)編號、附表(十)編號所示之時間，持前開信用卡及救
    急現金卡至自動付款設備，以正確輸入密碼之詐術，使上開
    該銀行之自動付款設備陷於錯誤，誤認為是真正持卡人輸入
    密碼而預借現金，詐得如附表(二)編號、附表(三)
    所示九十年四月六日、附表(四)所示九十年三月二十七日、附
    表(六)所示九十年三月二十四日、九十年三月二十七日、附表
    (七)編號、附表(八)編號、附表(九)編號、附表(十)編號
    所示之現金，嗣甲○○、乙○○收到前開銀行所寄送之帳單
    時，始知受騙，甲○○因此損失十八萬元，乙○○因此損失
    九萬六千七百七十四元。
三、如附表(一)所示信用卡偽造英文署押、如附表(二)所示信用卡消
    費明細編號預借現金外之消費簽帳單上ＡＬＥ
    Ｘ署押、如附表(三)所示信用卡帳單除九十年四月六日預借現
    金部分外之消費簽帳單上ＡＬＥＸ署押、如附表(四)所示信用
    卡刷卡紀錄除九十三年三月二十七日二筆預借現金外之之消
    費簽帳單上ＡＬＥＸ署押、如附表(五)所示信用卡之消費明細
    上ＡＬＥＸ署押、如附表(六)所示信用卡帳單除九十年三月二
    十四日、九十年三月二十七日預借現金外之之消費簽帳單上
    ＡＬＥＸ署押、如附表(八)所示信用卡消費編號預借現金
    外之之消費簽帳單上ＥＤＤＩＥ署押、如附表(九)所示信用卡
    消費明細編號預借現金外之之消費簽帳單上ＥＤＤＩＥ署
    押，均為被告所偽造，且無證據證明已不存在，爰依刑法第
    二百十九條規定，不問屬於犯人與否，應由本院宣告沒收。
四、處罰條文：
　　刑法第五十六條、第二百十六條、第二百十條、第三百三十
    九條第一項、第二項、第三百三十九條之二、第五十五條、
    第二百十九條、第四十一條第一項前段、第七十四條第一款
    ，罰金罰鍰提高標準條例第一條前段、第二條。
五、協商判決除有刑事訴訟法第四百五十四條之四第一項第一款
    於本訊問程序終結前，被告撤銷協商合意或檢察官撤回協商
    聲請者；第二款被告協商之意思非出於自由意志者；第四款
    被告所犯之罪非第四百五十五條之二第一項所定得以協商判
    決者；第六款被告有其他較重之裁判上一罪之犯罪事實者；
    第七款法院認應諭知免刑或免訴、不受理者情形之一，及違
    反同條第二項「法院應於協商合意範圍內為判決；法院為協
    商判決所科之刑，以宣告緩刑或二年以下有期徒刑、拘役或
    罰金」之規定者外，不得上訴。
六、如不服本件判決，得自收受判決送達之日起十日內，向本院
    提出上訴書狀，上訴於第二審法院。
中　　華　　民　　國　　94　　年　　8 　　月　　19　　日
                  刑事第九庭  書記官  顏淑華
                        審判長法  官  葉建廷
以上筆錄正本係照原本作成。
                              書記官  顏淑華
中　　華　　民　　國　　94　　年　　8 　　月　　19　　日
附表(一)：
┌──┬─────────┬───────┬─────┐
│編號│ 偽造署押之私文書 │  署押名義    │  數量    │
├──┼─────────┼───────┼─────┤
│ １ │ 玉山銀行之信用卡 │  ＡＬＥＸ    │  壹枚    │
├──┼─────────┼───────┼─────┤
│ ２ │匯通商業銀行信用卡│  ＡＬＥＸ    │  壹枚    │
├──┼─────────┼───────┼─────┤
│ ３ │寶島商業銀行信用卡│  ＡＬＥＸ    │  壹枚    │
├──┼─────────┼───────┼─────┤
│ ４ │誠泰商業銀行信用卡│　ＡＬＥＸ    │  壹枚    │
├──┼─────────┼───────┼─────┤
│ ５ │大眾商業銀行信用卡│　ＡＬＥＸ    │  壹枚    │
├──┼─────────┼───────┼─────┤
│ ６ │萬泰商業銀行現金卡│　ＡＬＥＸ    │  壹枚    │
├──┼─────────┼───────┼─────┤
│ ７ │誠泰商業銀行信用卡│ ＥＤＤＩＥ   │  壹枚    │
├──┼─────────┼───────┼─────┤
│ ８ │慶豐商業銀行信用卡│ ＥＤＤＩＥ   │  壹枚    │
├──┼─────────┼───────┼─────┤
│ ９ │萬泰商業銀行信用卡│ ＥＤＤＩＥ   │  壹枚    │
└──┴─────────┴───────┴─────┘
